# 实际控制人变更

提问人：cfo000000 时间：2019-10-17 17:59:07
一个新三板公司， 2019 年拟实施股权激励，明年准备申报 ipo。公司大股东 A 和二股东 B 被认定为一致行动人，B 任管理层，现将 A的股权以股权激励形式转让给 B 及其他员工，转让后B 成为实际控制人。问题，这种属于实际控制人变更吗？A 转给 B 的股权要确认股份支付吗？对 ipo 是否存在其他影响？A 转让前后是否在公司任职处理上是否不一样？

回答人：chenyiwei
如果原先被认定为 A 和 B 共同控制，或者 A单独控制，股权转让后变为B 单独控制，则即使一致行动协议仍在，也应视为实际控制人变更。而且，导致实际控制人变更的股权转让比例应该是不小的。这种情况很可能导致三年连续业绩要重新开始计算。
是否构成股份支付，按首发 50 条中的标准判断。